福建金門地方法院民事裁定
108年度家繼訴字第3號
原      告  黃馨儀  

訴訟代理人  林啟瑩律師
            蕭郁庭律師
被      告  黃思綺  


            黃瀞葶  

兼前二人
訴訟代理人  黃于瑄  
被      告  陳羽君  


上列當事人間請求分割遺產事件，本院裁定如下：
    主      文
原告應於本裁定送達後十日內，補繳裁判費新臺幣參萬參仟伍佰
柒拾壹元。
    理    由
一、按訴訟標的之價額，由法院核定。核定訴訟標的之價額，以
    起訴時之交易價額為準；無交易價額者，以原告就訴訟標的
    所有之利益為準。以一訴主張數項標的者，其價額合併計算
    之。但所主張之數項標的互相競合或應為選擇者，其訴訟標
    的價額，應依其中價額最高者定之。分割共有物涉訟，以原
    告因分割所受利益之價額為準。民事訴訟法第77條之1第1項
    、第2 項、第77條之2 第1 項、第77條之11分別定有明文。
    再按，訴之變更或追加，其變更或追加後訴訟標的之價額超
    過原訴訟標的之價額者，就其超過部分補徵裁判費，民事訴
    訟法第77條之15第3 項定有明文。復按因租賃權涉訟，其租
    賃定有期間者，以權利存續期間之租金總額為準，其租金總
    額超過租賃物之價額者，以租賃物之價額為準；未定期間者
　　，動產以2 個月租金之總額為準，不動產以2 期租金之總額
    為準，民事訴訟法第77條之9 亦定有明文。
二、經查，本件分割遺產事件，原告於本院108 年12月20日裁定
    命補繳裁判費時主張：㈠原告與被告等就附表所示即兩造被
    繼承人黃達端遺產，應予以分割；㈡前項遺產分割後，被告
    陳羽君應給付原告、被告黃思綺、黃瀞葶、黃于瑄新臺幣（
　　下同）8,568,883 元。原告於110年9月23日復擴張並變更訴
    之聲明為：㈠原告與被告等就附表所示即兩造被繼承人黃達
    端遺產，應依附表所示分割方法予以分割；㈡被告陳羽君應
    給付原告新臺幣（下同）2,244,904 元。查本件變更聲明後
    原告依其聲明一部分所受利益之客觀價為7,231,092 元（計
    算式：36,155,460×1/5=7,231,092 ），此部分應徵裁判費7
    2,676元。聲明二部分訴訟標的金額為2,244,904 元，應徵
    裁判費23,275元，合計共應徵第一審裁判費95,951元，扣除
    原告已繳納之62,380元，尚應補繳33,571元，爰依家事事件
    法第51條、民事訴訟法第249條第1項但書之規定，定相當期
    間命原告補繳裁判費如主文所示，逾期不繳納，即依法駁回
　　，特此裁定。
三、依家事事件法第51條，民事訴訟法第77條之13、第249 條第
    1 項但書，裁定如主文。 

附表：被繼承人黃達端遺產
(一) 編號 種類 名稱 被繼承人權利範圍或金額 價額 (新臺幣) 積極財產 1. 土地 金門縣○○鎮○○段000地號 三分之一    348,181  2. 土地 金門縣○○鎮○○段000地號 三分之一    852,193  3. 土地 金門縣○○鎮○○段000地號 三分之一  2,026,397  4. 土地 金門縣○○鎮○○段000地號 三分之一    821,585  5. 土地 金門縣○○鎮○○段000地號 三分之一    624,471  6. 土地 金門縣○○鎮○○段000地號 三分之一  1,157,102  7. 土地 金門縣○○鎮○○段000地號 三分之一  1,101,369  8. 土地 金門縣○○鎮○○段00000地號 六分之一  1,376,555  9. 土地 新北市○○區○○段000地號 全部 11,043,596  10. 房屋 金門縣○○鎮○○里○○○000○0號 四分之一     30,100  11. 房屋 新北市○○區○○里○○路○段00號 全部     67,700  12. 存款 台新國際銀行股份有限公司 全部     38,611  13. 存款 第一商業銀行股份有限公司 全部     60,051  14. 存款 中華郵政 全部  5,313,312  15. 存款 臺灣土地銀行有限公司 全部     52,382  16. 投資 喆隆興業有限公司出資額 全部  1,000,000  17. 債權 福建金門地方法院106年度重訴第29號判決本金及利息 全部 11,560,000  18. 債權 新北永和區保福路1段24號租金(繼承開始至110.10.5) 全部  2,430,000  19. 債權 新北永和區保福路1段24號租金 全部   50,000/月   20. 債權 代被告墊付嘉義太保房貸 全部    425,000  21. 債權 代被告墊付裁判費 全部     90,317                                     合計：40,468,922      

(二) 編號 種類 名稱 價額 (新臺幣) 消極財產 1. 債務 積欠台北富邦銀行之借款  1,008,097  2. 債務 積欠永豐銀行之借款     18,437  3. 債務 積欠永豐銀行之借款     78,894  4. 債務 積欠臺灣銀行之借款    750,389  5. 債務 積欠黃達才之欠款     80,000  6. 債務 積欠黃達聰之欠款  1,200,000  7. 債務 積欠吳照華之欠款    520,000                                    合計：3,655,817     

(三) 編號 種類   原告代墊付款項 1. 支出 喪葬費用    229,112  2. 支出 醫(材)照護費用     12,963  3. 支出 其他代墊費用     24,414  4. 支出 富邦銀行還款費用    290,804  5. 支出 代墊裁判費用    100,352                                      合計：657,645     

  備註：
  上開(一)積極財產減去(二)消極財產減去(三)原告代墊付費用
  後，合計36,155,460元。

中　　華　　民　　國　　110 　年　　10　　月　　18　　日
                  民事第一庭  法　官　黃俊偉
以上正本係照原本作成。          
如不服本裁定關於核定訴訟標的價額部分，應於送達後10日內向
本院提出抗告狀，並繳納抗告費新臺幣1,000元；其餘關於命補
繳裁判費部分，不得抗告。
中　　華　　民　　國　　110 　年　　10　　月　　19　　日
                              書記官　黃紹洧